臺灣高等法院刑事判決
110年度上易字第525號
上  訴  人  臺灣新北地方檢察署檢察官
被      告  許家榮


上列上訴人因被告侵占案件，不服臺灣新北地方法院109年度易
字第348號，中華民國109年12月11日第一審判決（起訴案號：臺
灣新北地方檢察署108年度偵緝字第2930號），提起上訴，本院
判決如下：
    主  文
上訴駁回。
    理  由
壹、公訴意旨略以：被告許家榮於民國107 年5 月間，係任職於
    由告訴人吳羽穠擔任負責人之○○○國際有限公司（下稱○○○公
    司）擔任派遣工一職，並受○○○公司派遣至址設○○市○○區○○○
    路0 段00號之○○○○未來之光俱樂部會館（下稱本案會館）擔
    任本案會館代理經理一職，負責收取、保管本案會館會員繳
    納之游泳課程費用，為執行業務之人，詎被告意圖為自己不
    法之所有，基於業務侵占之犯意，於107 年5月18日下午8 
    時許，在本案會館內，將所收取、保管欲給付予游泳課程教
    練之費用約新臺幣（下同）1 萬元自本案會館抽屜內拿取而
    攜離他處並供己使用，以此方式侵占○○○公司所有之現金1 
    萬元。因認被告涉犯刑法第336 條第2 項之業務侵占罪嫌等
    語。
貳、按犯罪事實應依證據認定之，無證據不得認定犯罪事實；無
    證據能力、未經合法調查之證據，不得作為判斷之依據；不
    能證明被告犯罪或其行為不罰者，應諭知無罪之判決，刑事
    訴訟法第154 條第2 項、第155 條第2 項、第301 條第1 項
    分別定有明文。次按認定不利於被告之事實，須依積極證據
    ，苟積極證據不足為不利於被告事實之認定時，即應為有利
    被告之認定，更不必有何有利之證據。又事實之認定，應憑
    證據，如未能發現相當證據，或證據不足以證明，自不能以
    推測或擬制之方法，為裁判基礎；認定犯罪事實，所憑之證
    據，雖不以直接證據為限，間接證據亦包括在內，然無論直
    接或間接證據，其為訴訟上之證明，須於通常一般之人均不
    致於有所懷疑，而得確信其為真實之程度者，始得據之為有
    罪之認定，倘其證明尚未達到此一程度，而有合理性懷疑之
    存在時，即無從為有罪之認定（最高法院30年上字第816 號
    、40年台上字第86號、76年台上字第4986號判例意旨可資參
    照）。況刑事訴訟法第161 條第1 項亦明定：檢察官就被告
    犯罪事實，應負舉證責任，並指出證明之方法。是檢察官對
    於起訴之犯罪事實，應負提出證據及說服之實質舉證責任，
    倘其所提出之證據，不足為被告有罪之積極證明，或其指出
    證明之方法，無從說服法院以形成被告有罪之心證，基於無
    罪推定之原則，自應為被告無罪判決之諭知（最高法院92年
    台上字第128 號判例亦同此意旨）。且按告訴人之告訴，係
    以使被告受刑事訴追為目的，是其陳述是否與事實相符，仍
    應調查其他證據以資審認。被害人就被害經過所為之陳述，
    其目的在於使被告受刑事訴追處罰，與被告處於絕對相反之
    立場，其陳述或不免渲染、誇大。是被害人縱立於證人地位
    具結而為指證、陳述，其供述證據之證明力仍較與被告無利
    害關係之一般證人之陳述為薄弱。從而，被害人就被害經過
    之陳述，除須無瑕疵可指，且須就其他方面調查又與事實相
    符，亦即仍應調查其他補強證據以擔保其指證、陳述確有相
    當之真實性，而為通常一般人均不致有所懷疑者，始得採為
    論罪科刑之依據，非謂被害人已踐行人證之調查程序，即得
    恝置其他補強證據不論，逕以其指證、陳述作為有罪判決之
    唯一證據。
參、公訴人認被告涉有前揭業務侵占罪嫌，無非係以被告於偵查
    中之供述、證人即告訴人吳羽穠於警詢及偵查中之證述、證
    人即本案會館秘書盧曼玉於偵查中之證述，及被告與告訴人
    於案發後之LINE通訊軟體對話內容翻拍畫面為其論據。
肆、訊據被告固坦認伊於107 年5 月間，受○○○公司派遣至本案
    會館擔任代理經理，並有收取游泳課程費用1 萬元等情，惟
    堅決否認有何業務侵占之犯行，辯稱：伊收取住戶繳的游泳
    課程費用後，當天下班就送至告訴人住處拿給告訴人，而伊
    並沒有侵占游泳課程費用等語。
伍、關於證據能力之說明：
　　刑事訴訟法第308 條規定：「判決書應分別記載其裁判之主
    文與理由；有罪之判決並應記載犯罪事實，且得與理由合併
    記載。」，同法第310 條第1 款規定：「有罪之判決書，應
    於理由內分別情形記載左列事項：一、認定犯罪事實所憑之
    證據及其認定之理由。」，及同法第154 條第2 項規定：「
    犯罪事實應依證據認定之，無證據不得認定犯罪事實。」揆
    諸上開規定，刑事判決書應記載主文與理由，於有罪判決書
    方須記載犯罪事實，並於理由內記載認定犯罪事實所憑之證
    據及其認定之理由。所謂認定犯罪事實所憑之「證據」，即
    為該法第154 條第2 項規定之「應依證據認定之」之「證據
    」。職故，有罪判決書理由內所記載認定事實所憑之證據，
    即為經嚴格證明之證據，另外涉及僅須自由證明事項，即不
    限定有無證據能力之證據，及彈劾證人信用性可不具證據能
    力之彈劾證據。在無罪判決書內，因檢察官起訴之事實，法
    院審理結果，認為被告之犯罪不能證明，而為無罪之諭知，
    則被告並無檢察官所起訴之犯罪事實存在，既無刑事訴訟法
    第154 條第2 項所規定「應依證據認定之」事實存在。因此
    ，判決書僅須記載主文及理由，而理由內記載事項，為法院
    形成主文所由生之心證，其論斷僅要求與卷內所存在之證據
    資料相符，或其論斷與論理法則無違，通常均以卷內證據資
    料彈劾其他證據之不具信用性，無法證明檢察官起訴之事實
    存在，所使用之證據並不以具有證據能力之證據為限，是以
    本件被告既經本院認定應受無罪之諭知，本判決即不再論述
    所援引有關證據之證據能力，合先敘明。
陸、經查：
一、被告於107 年5 月間，任職於由告訴人擔任負責人之○○○公
    司擔任派遣工一職，並受○○○公司派遣至本案會館擔任代理
    經理，負責收取、保管本案會館會員繳納之湯屋登記使用費
    及游泳課程學費等費用，而被告於107 年5 月18日，曾於本
    案會館休息室內竊取教練陳勇銓之現金，經原審法院以107 
    年度簡字第5421號判決處罰金新臺幣3000元確定等情，業據
    被告於偵查及原審、本院審理時供承在卷（見108年度偵緝
    字第2930號卷【下稱偵緝卷】第39至43頁；原審法院109年
    度易字第348號卷【下稱原審卷】第90至91頁；本院卷第109
    至110頁），並核與證人即告訴人吳羽穠於偵查及原審審理
    時所證述之情節一致（見108年偵字第4103號卷【下稱偵字
    卷】第67至70頁；偵緝卷第67至71頁），復有原審法院上開
    刑事簡易判決在卷可考（見原審卷第263至264頁），是此部
    分事實，堪以認定。
二、公訴意旨雖執告訴人於警詢及偵查中之證述，以證明被告全
    部犯罪事實，然告訴人於107 年10月30日警詢時證稱：伊於
    107 年5 月18日經秘書盧曼玉告知本案會館櫃臺現金公款短
    缺，經物業管理公司財務秘書劉玉娟確認僅有收據卻沒有現
    金，遭被告侵占湯屋使用登記費約5000元、公司零用金約30
    00元、同事課程獎金費用約2000元，共價值約1萬元等語（
    見偵字卷第7至11頁），而於108 年5 月8 日第1次偵查中證
    稱：被告所侵占之同事課程獎金2000元為○○○公司至該社區
    開設游泳課程學員所繳交費用等語（見偵字卷第69頁）；於
    109 年1 月17日第2次偵查中則證稱：游泳課程收取費用流
    程由被告代收，等教練高彩娟教完後，就交給教練。但當時
    游泳教練要預支薪水，所以伊準備1 萬多元放在抽屜內，等
    課程結束，由被告將當日課費給教練，但高彩娟教沒多久就
    離職了，薪水也在離職時結清，課費的6000多元伊等有付清
    ，上開款項遭被告侵占等語（見偵緝卷第69至71頁），可知
    告訴人係經由證人盧曼玉、劉玉娟轉告，始知被告涉有業務
    侵占犯嫌，惟對被告究係於何時侵占櫃臺內之現金，及侵占
    之具體款項、數目為何等節均未能明確指述，且就本件被告
    被訴侵占之游泳課程費用金額，告訴人於警詢及第1 次偵查
    中指述「2000元」，而於第2 次偵查中則指述「1 萬元」或
    「6000元」，亦有前後未合之情，是告訴人上開指述尚非無
    瑕疵可指，是否與事實相符，自應調查其他證據加以審認，
    自不得僅以告訴人上開證述，即作為被告有罪認定之唯一證
    據。
三、又證人盧曼玉於偵查中雖證稱：伊當時擔任○○○公司的櫃臺
    人員，被告為代理經理，○○○公司為本案會館之物業管理公
    司，幫忙代收個人湯屋的使用費，107 年5 月18日伊將代收
    的費用交給科泰保全公司的財務秘書點收，發現櫃臺的現金
    短缺等語（見偵字卷第68頁），而證人劉玉娟亦證稱：伊每
    個月跟被告結一次湯屋費用，不曉得是盧曼玉或伊發現有未
    入帳的收據，因此伊依據缺號的收據，推算一張300 元的湯
    屋使用費計算未入帳的費用金額，由○○○公司賠償等語（見
    偵緝卷第33至35頁）。然案經檢察官於偵查中就告訴人指述
    被告涉嫌侵占湯屋使用費部分，向本案社區調取本案社區10
    7 年3 月、4 月之湯屋使用清潔費用收據，查知上開收據自
    該月份第一份收據起至該月份最後一份收據止，收據編號均
    連續（參偵字卷資料卷67、83頁），尚難認被告有何證人盧
    曼玉、劉玉娟所指稱之侵占湯屋使用費之犯嫌（見起訴書第
    3至4頁不另為不起訴之處分部分），則無法據以證人盧曼玉
    、劉玉娟之證述，作為告訴人所指述犯罪事實之補強證據，
    亦不得以證人盧曼玉於偵查中之證述，作為不利被告認定之
    憑佐。
四、告訴人固於偵查及原審審理時證稱：櫃臺零用金並沒有製作
    提領證明或記帳，有少就會補，都是被告負責作帳和盤點，
    被告要侵占所以作假帳也沒有交接等語（見偵緝卷第67至69
    頁；原審卷218 頁），惟告訴人既未就○○○公司放置於本案
    會館內之零用金數額、時間詳加記錄，亦未就上開零用金盤
    點情形詳加記錄，自難認定○○○公司於案發時放置於本案會
    館內之零用金之金額，亦難查知上開金額於收取時之實際金
    額，或收取後之使用情形。而觀本案會館湯屋費用之收款收
    據上，除被告外，確有「白晉豪」、「陳勇銓」、「周映緹
    」、「盧曼玉」等人之收款簽名，有107 年1 月至107 年4 
    月之湯屋現金收入帳冊憑證在卷可參（見偵字卷資料卷第75
    至93頁），足見被告雖為○○○公司派遣至本案會館擔任代理
    經理，然本案會館櫃臺既非僅由被告1人值班收取費用，而
    其他本案會館之秘書或教練，亦有接觸櫃臺零用金之情，自
    難僅憑櫃臺內現金短缺，即認短缺之款項必係遭被告挪用而
    侵占。從而，尚無足依憑告訴人前揭指述情節，即遽為被告
    不利之認定。
五、公訴意旨另據被告與告訴人於案發後之LINE通訊軟體對話內
    容翻拍畫面，以證明被告於案發後向告訴人坦承侵占上開款
    項之事實，而告訴人雖提出其與被告間之LINE對話截圖，其
    對話內容略以：「許：3200在妳那，還沒跟妳拿。吳：你侵
    占公款，社區經理交待我收好到時候財秘會找我拿、彩娟的
    課費你也偷拿…許：好吧，對不起，不會了。吳：社區這兩
    天本來要告你跟小白（白晉豪），是我擋下來、你比較嚴重
    」（見偵字卷第33頁），並未完整截取雙方當次對話全文，
    且未見雙方對話之詳細日期，而告訴人於上開對話中所稱之
    「公款」、「課費」，所指款項及金額為何？尚有未明，另
    其中所稱「社區這兩天本來要告你跟小白」，係指為何事亦
    非明確，是難徒憑被告曾傳訊「對不起，不會了」與告訴人
    ，即論斷被告曾於審判外坦承業務侵占犯行，或認得
　　作為告訴人上開證述具真實性之佐證，是不足以上開LINE通
    訊軟體對話內容翻拍畫面，逕為被告有上開公訴人所指業務
    侵占犯行之不利認定。
六、再者，告訴人固於原審審理時證稱：上開LINE通訊軟體對話
    內容翻拍畫面對話時間是107年5月18日的隔天，伊有與被告
    對質，被告於對話中稱：「3200在妳那，還沒跟妳拿」，這
    筆3200元應該是客戶使用湯屋的費用，這個錢要轉交給社區
    經理；伊在對話中回以：「彩娟的課費你也偷拿…」就是指
    游泳教練彩娟的課費被告有偷拿，被告有承認等語（見原審
    卷第216至218頁），而被告亦於偵查中自承上開LINE通訊軟
    體對話係伊與告訴人之對話一節（見偵緝卷第6頁），惟被
    告復供稱：伊怕當時激怒吳羽穠讓伊失去工作，伊才回答「
    對不起，不會了」，但伊沒拿這些款項，高彩娟收取費用，
    伊沒拿走等語（見偵緝卷第6頁），且據前述，尚不得僅因
    被告曾傳訊「對不起，不會了」與告訴人，遽認被告曾於審
    判外自白犯行，而告訴人上開指述不得作為被告有罪認定之
    唯一證據，則自無足憑上開告訴人之證述及被告之供述，為
    補強告訴人指證被告有業務侵占犯行之事證，而無法執為不
    利被告認定之憑佐。
七、公訴人雖依據本案被告於偵查中之供述，以證明其曾於案發
    時地收取並代為保管上開游泳課程教練費用，並自本案會館
    抽屜內拿取而攜離他處之事實，惟辯稱於同日已至告訴人址
    設臺北市九條通之居處將上開現金交付告訴人云云；其曾於
    案發後經告訴人以行動通訊軟體詢問為何侵占上開款項，坦
    承確係侵占上開款項並向告訴人道歉之事實，惟辯稱僅係以
    上開對話搪塞告訴人云云等事實，然被告自始未供承有業務
    侵占之行為，是當無從憑以被告於偵查中之供述及前揭公訴
    意旨所指之待證事項，作為認定被告有上開公訴人所指之業
    務侵占犯行之證據。
八、至被告因於107 年5 月18日於上開社區休息室內，竊取陳勇
    銓之現金，而經臺灣新北地方檢察署以107 年度偵字第1968
    1號聲請簡易判決處刑，並經原審法院以107 年度簡字第542
    1號判決處罰金3000元確定，有上開聲請簡易判決處刑書、
    原審法院簡易判決及本院被告前案紀錄表在卷足佐（見原審
    卷第263至264頁），固堪認被告品行欠佳，惟認定不利於被
    告之事實，須依積極證據，苟積極證據不足為不利於被告事
    實之認定時，即應為有利被告之認定，更不必有何有利之證
    據，而被告所涉上開竊盜案件之犯罪情節，核與本案被訴情
    節不同，自難依憑上開竊盜案件起訴、判決之結果，即推論
    被告有本件犯行。職是，尚無從據此以為不利被告認定之依
    憑。
九、綜上所述，檢察官所舉事證，尚無從說服本院形成被告涉犯
　　業務侵占犯行之心證，復無其他積極事證足以證明被告有檢
    察官所指之犯行，揆諸前開法條規定及判例意旨，自應為被
    告無罪之諭知。
柒、駁回上訴之理由：
一、原審以本件關於告訴人指稱被告業務侵占○○○公司游泳課程
    費用1 萬元部分，除告訴人之單一指述外，並無其他補強證
    據可供佐證，況告訴人前揭不利於被告之證述尚存瑕疵，非
    無合理之懷疑存在，本件自無從僅憑告訴人前揭單一且尚存
    疑義瑕疵之指述，遽為不利被告判斷之依據，是公訴意旨就
    被告本件業務侵占之犯行，所提證據尚存合理懷疑，尚未達
    通常一般人均不致有所懷疑，而得以確信其為真實之程度，
    自應為被告無罪之諭知，已詳敘其取捨證據及得心證之理由
    ；對於檢察官所舉證據，何以不足資為被告犯罪之認定，亦
    在理由內詳加指駁及說明，俱有卷存證據資料可資覆按，經
    核洵無違誤。
二、檢察官上訴意旨略以：
（一）本件告訴人於偵訊及原審審理中均明確證述被告曾代收1
      名住戶繳交之1萬元游泳課程費用，且該費用並無交給告
      訴人，而應放在櫃檯，留待高彩娟教練上課之後逐次交付
      學費，但嗣後被告並無將費用交付予高彩娟，而係自己侵
      占挪用。則告訴人所指訴被告侵占之費用名目、金額及情
      狀，並無前後明顯不一致之處。且告訴人雖於警詢中另指
      訴被告侵占湯屋使用登記費約5000元、公司零用金約3000
      元、同事課程獎金費用約2000元，但此部分已經檢察官認
      查無實據而不起訴，而與本案起訴之部分無關。原審竟以
      告訴人一開始於警詢時指訴被告侵占其他部分費用之證述
      與告訴人就本案起訴部分之證述不符，而認告訴人前後證
      述不一致，實有論理上之違誤。
（二）又告訴人於原審審理中證稱被告有於107年4、5月間回報1
      位住戶繳交1萬元的游泳學費，該筆費用是放在會館的櫃
      檯，應由被告逐次交付授課費用予高彩娟，但被告嗣後侵
      占該費用，致使高彩娟並未收到費用等語。並於同次審理
      中證稱該住戶嗣後還因課程未上完而要求退費，告訴人因
      此交付數千元退費予時任本案社區主委之住戶陳忠義，由
      陳忠義轉交該住戶等語。而被告則辯稱伊雖有收取該1萬
      元，但隨即已轉交告訴人，嗣後係經告訴人同意及高彩娟
      之要求，才向告訴人再拿回約6千元，並有逐次交付高彩
      娟授課費用，約6、7次等語。由上足見被告及告訴人就該
      1萬元學費收取及交付結果各執一詞，大相逕庭。據此，
      檢察官於原審本案辯論終結後具狀請求再開辯論並傳喚高
      彩娟、陳忠義到庭作證，以便釐清究竟雙方說法何者為真
      ，而得查明被告是否確有侵占該筆款項。然原審卻認無調
      查必要而未傳喚上開2名關鍵證人，足見原審實有重要證
      據漏未調查之疏失。
（三）再者，原審認告訴人提出其與被告間之LINE對話截圖未完
      整截取雙方當次對話全文，亦欠缺詳細日期，對話中所稱
      之「公款」、「課費」所指款項及金額等均含混欠明，而
　　　無法證明證明被告侵占犯行。惟告訴人於原審審理中已就
　　　LINE對話截圖內容證述在卷，而被告亦於偵查中自承該段
      對話確實係伊與告訴人的對話，告訴人係質疑伊侵占游泳
      課程費用，而伊對此則回以「好吧，對不起，不會了」等
      語。據此，互核告訴人之證述與被告之陳述，可知該對話
      中所稱之「課費」確指本案起訴之應交付予高彩娟之游泳
      課費，且被告於對話中實已坦承侵占該費用無疑。原審對
      此卻視而不見，遽認該對話內容不明，而未說明何以告訴
      人此部分證述及被告此部分自白不可採信，實有判決不備
      理由之失。另被告雖辯稱是因為告訴人很難溝通，為保住
      工作所以在對話中承認偷拿等語。但觀諸被告在對話中先
      向告訴人主張要拿3200元，顯見被告相當重視自己權益，
      對金額非大的3200元費用即會向主管明確請求，則殊難想
      像被告會因不想溝通即甘於坦承實際上未犯的侵占公款罪
      行。由此足認被告所辯實係臨訟杜撰，難以採信。
（四）綜上，本件原審判決，認事用法既有上開違誤，爰依法提
　　　起上訴，請將原判決撤銷，更為適當合法之判決等語。
三、惟以：
（一）按證據之取捨與證據之證明力如何，均屬事實審法院得自
      由裁量、判斷之職權，茍其此項裁量、判斷，並不悖乎通
      常一般人日常生活經驗之定則或論理法則，又於判決內論
      敘其何以作此判斷之心證理由者，即不得任意指摘其為違
      法。茲原判決已詳敘就卷內證據調查之結果，而為綜合判
      斷、取捨，認檢察官所提前揭各項證據不足採為證明被告
      有其所指之業務侵占犯行，其得心證的理由已說明甚詳，
      且所為論斷從形式上觀察，亦難認有違背經驗法則、論理
      法則，或有其他違背法令之情形，自不容任意指為違法。
（二）又據前述，告訴人上開指述不得作為被告有罪認定之唯一
      證據，而證人盧曼玉等人之證詞，及上開LINE通訊軟體對
      話內容翻拍畫面等件，亦均無足作為告訴人上開證述具真
      實性之佐證，且告訴人上開證述內容之真實性，尚屬有疑
      ，難以採信等節，業經本院依據卷內相關事證認定詳如前
      述，原審同此認定，亦詳述所依憑事證及理由。而上訴意
      旨復以前揭情節，置原判決所為明白論斷於不顧，仍持已
      為原判決指駁之陳詞再事爭執，並作為推論被告有業務侵
      占之相關事證，要難認可採，亦不得逕執為不利被告之認
      定。
（三）上訴意旨固指以：檢察官於原審本案辯論終結後具狀請求
      再開辯論並傳喚高彩娟、陳忠義到庭作證，以便釐清究竟
      雙方說法何者為真，而得查明被告是否確有侵占該筆款項
      ，然原審卻認無調查必要而未傳喚上開2名關鍵證人，足
      見原審實有重要證據漏未調查之疏失等語，惟原審就檢察
      官於本案辯論終結後，具狀請求再開辯論並傳喚游泳教練
      高彩娟、社區主委陳忠義到庭作證部分，已詳予說明審酌
      告訴人於偵查中業證稱：伊游泳課費後來有付清，伊不知
      道能否聯絡上高彩娟等語（見偵緝卷第69頁）；於原審審
      理中證稱：伊私下找陳忠義將課程費用退給客戶，但陳忠
      義沒有給伊收據。伊不知道被告開給客戶的收據在哪裡
　　　等語（見原審卷第220 、221 頁），由此可知，縱使傳訊
      上開證人，亦能證明告訴人曾就游泳課程部分與客戶及教
      練處理退費，亦無從證明上開游泳課程課費是否係放置於
      本案會館櫃臺？或上開課費短少是否係遭被告侵占。再佐
      以檢察官於偵查中業已向本案會館調取相關收費單據，是
      認檢察官具狀聲請再開辯論及傳喚前揭證人，經核尚無調
      查必要（見原判決第6頁）。況本院依檢察官之聲請函請
      「○○○○未來之光」社區管理委員會提供證人高彩娟、陳忠
      義之年籍資料或聯絡方式，則經函覆以：由於本屆管委會
      人員，均不認識高彩娟本人，故無法也無能提供其任何資
      料。陳忠義本人在109年中已遷離本社區等語，有○○未來
      之光管理委員會110年4月12日（110）光委字第000000000
      號函在卷足憑（見本院卷第49頁），是檢察官聲請傳喚證
      人高彩娟、陳忠義不能調查。稽此，前揭上訴意旨所指各
      節，尚非可採，亦無從以為不利被告認定之依憑。
（四）復按認定犯罪事實應依證據，為刑事訴訟法所明定，故被
      告否認犯罪事實所持之辯解，縱屬不能成立，仍非有積極
      證據足以證明其犯罪行為，不能遽為有罪之認定。而公訴
      人既未舉出積極事證以證明被告有上開業務侵占犯行，詳
      如前述，揆諸前揭說明，縱被告上開辯解不能成立，亦不
      能遽為被告有罪之認定。職是，縱認被告辯稱因為告訴人
      很難溝通，為保住工作所以在對話中承認偷拿等節，要非
      足取，亦不得憑此即逕論斷被告有公訴意旨所指之業務侵
      占犯行。
四、從而，本件檢察官提起上訴，仍執前開情詞為爭執，並對於
    原審取捨證據及判斷其證明力職權之適法行使，仍持己見為
    不同之評價，而指摘原判決不當，並未進一步提出積極證據
    以實其說，自難認有理由，應予以駁回。
據上論斷，應依刑事訴訟法第368 條，判決如主文。
本案經檢察官徐綱廷提起公訴，檢察官李淑珺提起上訴，檢察官
侯千姬到庭執行職務。
中　　華　　民　　國　　110 　年　　9 　　月　　14　　日
                  刑事第十九庭審判長法  官  曾淑華
                                    法  官  陳文貴 
                                    法  官  王美玲 
以上正本證明與原本無異。
不得上訴。
                                    書記官  陳靜姿　　
中　　華　　民　　國　　110 　年　　9 　　月　　14　　日